臺灣宜蘭地方法院民事裁定
111年度勞專調字第8號
原  告  林幸怡  
上列原告與被告林漢川間因損害賠償事件，本院裁定如下：
    主  文
原告應於本裁定送達翌日起20日內補正被告甲○○之最新戶籍謄本
，如被告甲○○已死亡，則應提出其繼承系統表及表上人員最新戶
籍謄本或除戶謄本（以上謄本記事欄勿略，並請遵守個人資料保
護法等相關法令規定，如其中有拋棄繼承、未成年人或監護宣告
者，應一併陳報，另就未成年人、監護宣告之繼承人，補正法定
代理人及其戶籍謄本，並就拋棄繼承部分，提出司法院公告之網
頁影本，本件暫無要求原告提出家事法庭之函文），逾期如未補
正，本件得駁回原告之訴。
    理  由
一、按：「原告之訴，有下列各款情形之一，法院應以裁定駁回
    之。但其情形可以補正者，審判長應定期間先命補正：六、
    起訴不合程式或不備其他要件者」，民事訴訟法第249條第1
     項第6款定有明文。次按：「當事人書狀，除別有規定外，
    應記載下列各款事項：一、當事人姓名及住所或居所。二、
    有法定代理人、訴訟代理人者，其姓名、住所或居所，及法
    定代理人與當事人之關係」，民事訴訟法第116條第1項第1
    款定有明文。再按：「補正宇○○之最新戶籍謄本，以供特定
    債務人宇○○之身分資料，該補正通知函於○年○月○日送達抗
    告人，此有送達回證1 紙在卷可稽，惟抗告人並未依限補正
    。前開事項乃當事人原應向法院陳明或查報之事項，而非法
    院依職權調查事項，為防同名者誤為送達情事，抗告人自有
    補正前述欠缺之必要。抗告人既未表明債務人之真正之年籍
    資料，原法院無從僅依抗告人陳報之地址及姓名審認該人即
    為系爭合會契約之債務人，是原法院以抗告人未依限期補正
    為由，駁回其異議，於法並無不合。抗告意旨指摘原法院裁
    定為不當，求予廢棄，自無理由，應予駁回」（臺灣高等法
    院臺中分院103年度抗字第310號民事裁定參照），是原告未
    依限補正被告之姓名及最新戶籍謄本者，法院即得駁回原告
    之訴，原告若不提出被告之姓名及最新戶籍謄本，即無從判
    斷何人為被告？其於原告起訴時是否尚生存？是否同名同姓
    ？該被告有無當事人能力？該被告是否為未成年人、是否受
    監護宣告而有應送達其法定代理人之情形？其住居所何在？
    原告起訴狀所載被告地址，是否確為被告之住居所？其住居
    所門牌號碼行政區域是否變動？原告所稱之被告是否確有其
    人？其是否使用本名？此均有必要補正被告之姓名及其最新
    戶籍資料為據。
二、依民事訴訟法第199條第1、2項、第249條第1項第6款，裁定
    如主文。
中　　華　　民　　國　　111 　年　　7 　　月　　25　　日
                  民事庭  法  官    伍偉華
以上正本係照原本作成。
本裁定不得抗告。
中　　華　　民　　國　　111 　年　　7 　　月　　25　　日
                          書記官    邱信璋